【裁判字號】    99,審訴,1693
【裁判日期】    990702
【裁判案由】    毒品危害防制條例
【裁判全文】
臺灣高雄地方法院刑事判決            99年度審訴字第1693號
公  訴  人  臺灣高雄地方法院檢察署檢察官
被      告  乙○○
上列被告因毒品危害防制條例案件，經檢察官提起公訴（99年度
毒偵字第2023號），被告於準備程序中就被訴事實為有罪之陳述
，經本院告知簡式審判程序之旨，並聽取被告與公訴人之意見後
，本院合議庭裁定由受命法官獨任進行簡式審判程序，判決如下
：
    主  文
乙○○施用第一級毒品，累犯，處有期徒刑玖月；又持有第一級
毒品，累犯，處有期徒刑月。扣案之海洛因壹包（驗前淨重零
點零伍肆公克，驗餘淨重零點零肆肆公克，另含包裝袋）沒收銷
燬之。應執行有期徒刑拾壹月。扣案之海洛因壹包（驗前淨重零
點零伍肆公克，驗餘淨重零點零肆肆公克，另含包裝袋）沒收銷
燬之。
    事實及理由
一、犯罪事實：
    乙○○前於民國89年間，因施用毒品案件，經本院裁定送觀
    察、勒戒後，認有繼續施用毒品傾向，續由本院裁定令入戒
    治所施以強制戒治，嗣經裁定停止強制戒治並付保護管束，
    ，於90年5 月28日保護管束期滿未經撤銷執行完畢，並經臺
    灣高雄地方法院檢察署檢察官為不起訴處分確定；復於前開
    觀察、勒戒、強制戒治執行完畢5 年內之93年間，因施用毒
    品案件經臺灣臺南地方法院以93年度訴字第789 號判決判處
    有期徒刑8 月確定，於94年9 月22日縮刑期滿執行完畢。詎
    其不知悔改與戒絕毒癮，而為下列犯行：
  (一)基於施用第一級毒品海洛因之犯意，於99年3 月7 日下午5
    時許，在高雄縣湖內鄉大湖村某加油站廁所內，以針筒注射
    方式施用第一級毒品海洛因1 次。
  (二)又基於持有第一級毒品海洛因之犯意，於99年3 月8 日上午
    11時許，在高雄縣路竹鄉觀音亭廟前，向某真實姓名、年籍
    不詳之綽號「禿頭彬」之成年男子，以新臺幣500 元之價格
    ，購入第一級毒品海洛因1 包，而予以持有之。嗣於同日上
    午11時許，在高雄縣湖內鄉○○街12號前，為警盤查，當場
    扣得上開未及施用之海洛因1 小包（驗前淨重0.054 公克，
    驗餘淨重0.044 公克），並經其同意採集尿液送驗，檢驗結
    果確呈嗎啡陽性反應，進而知悉上情。
二、證據：
    上開犯罪事實，有下列證據可資證明：
  (一)台灣檢驗科技股份有限公司99年3 月23日濫用藥物尿液檢驗
    報告、高雄縣政府警察局湖內分局煙毒麻藥案件嫌犯代號與
    真實姓名對照表各1 份。
  (二)高雄市立凱旋醫院99年4 月6 日濫用藥物成品檢驗鑑定書1
    份、扣案之海洛因1 包（重量如主文所示）。
  (三)被告之自白。
三、論罪：
  (一)被告前經送觀察、勒戒、強制戒治執行完畢後5 年內，再犯
    施用毒品案件，其再犯本件施用毒品行為，自與毒品危害防
    制條例第20條第3 項「五年後再犯」之情形有別，是檢察官
    逕行起訴，即無不合，先予敘明。
  (二)按海洛因為毒品危害防制條例第2 條第2 項第1 款規定之第
    一級毒品，是核被告上開所為，分別係犯毒品危害防制條例
    第10條第1 項之施用第一級毒品罪及同條例第11條第1 項持
    有第一級毒品罪。就被告施用第一級毒品海洛因前所持有之
    第一毒品部分，其持有之低度行為應為施用之高度行為所吸
    收，不另論罪。被告所犯上開2 罪，犯意各別，行為互殊，
    觸犯構成要件不同，應予分論併罰。又被告前有如犯罪事實
    欄所述經判處有期徒刑並執行完畢之情形，此有臺灣高等法
    院被告前案紀錄表在卷可佐，其於徒刑執行完畢5 年之內故
    意再犯本件有期徒刑以上之罪，皆為累犯，應依法加重其刑
    。
四、科刑：
  (一)爰審酌被告施用毒品之行為不僅戕害自身身心健康，亦間接
    影響社會治安，被告前經觀察、勒戒、強制戒治後，仍未能
    戒斷毒癮，復已2 次再犯毒品案件經判處徒刑確定，有其本
    院院內索引卡紀錄表報表及前揭臺灣高等法院被告前案紀錄
    表在卷可稽，顯見其對毒品之依賴情形非輕，並考量被告犯
    後坦承犯行、施用毒品之前科次數，及其除施用毒品之前科
    外，並無其他犯罪前科紀錄等一切情狀，分別量處如主文所
    示之刑，及定其應執行之刑，以資懲儆。
  (二)扣案之白色粉末1包（驗前淨重0.054 公克，驗後淨重0.044
    公克），確屬第一級毒品海洛因無訛，此有前揭高雄市立凱
    旋醫院濫用藥物成品檢驗鑑定書1 紙在卷可稽；而裝盛該第
    一級毒品海洛因之包裝袋，其中亦均含有無法析離之第一級
    毒品海洛因，均應依毒品危害防制條例第18條第1 項前段規
    定諭知沒收銷燬之。至鑑驗耗用之毒品既已滅失，自無庸宣
    告沒收銷燬。
據上論斷，應依刑事訴訟法第273 條之1 第1 項、第284 條之1
、第299 條第1 項前段，毒品危害防制條例第10條第1 項、第11
條第1 項、第18條第1 項前段，刑法第11條、第47條第1 項、第
51條第5 款，判決如主文。
本案經檢察官甲○○到庭執行職務。
中    華    民    國    99    年    7     月    2    日
                  刑事第十庭  法  官    呂明燕
以上正本證明與原本無異。
如不服本判決應於收受本判決後10日內向本院提出上訴書狀，並
應敘述具體理由，如未敘述上訴理由者，應於上訴期間屆滿後20
日內補提理由書狀於本院（均須按他造當事人之人數附繕本）「
切勿逕送上級法院」。
中    華    民    國    99    年    7     月    2    日
                              書記官    張琇晴
附錄本判決論罪科刑之法條：
毒品危害防制條例第10條第1項
施用第一級毒品者，處六月以上五年以下有期徒刑。
毒品危害防制條例第11條第1項
持有第一級毒品者，處 3 年以下有期徒刑、拘役或新臺幣 5 萬
元以下罰金。

司法院資訊處製作；財團法人民間司法改革基金會備份。
